臺灣臺中地方法院刑事判決             100年度易字第3671號
公訴人  臺灣臺中地方法院檢察署檢察官
被  告  陳瑞其
                (另案在法務部矯正署臺中監獄執行中)
上列被告因詐欺案件，經檢察官提起公訴（100年度偵字第16920
號），被告於準備程序就被訴事實為有罪之陳述，本院合議庭裁
定由受命法官獨任進行簡式審判程序，判決如下：
    主    文
陳瑞其意圖為自己不法之所有，以詐術使人將本人之物交付，處
有期徒刑柒月。
    犯罪事實
一、陳瑞其係廣大成貿易有限公司(下稱廣大成公司)之負責人，
    從事在大陸地區向臺灣地區成衣商仲介成衣買賣並代為運送
    成衣至臺灣地區之業務。陳瑞其明知已無能力繼續營運及運
    送貨物，復無意願將臺灣地區委託轉交之款項轉交與臺灣地
    區客戶所指定之大陸地區成衣商或人士，竟意圖為自己不法
    之所有，基於詐欺取財之犯意，於民國97年10月間，先介紹
    並陪同賴素蘭至大陸地區童裝工廠參觀選購童裝，繼向賴素
    蘭佯稱：需匯款買貨等語，致賴素蘭信以為真，陷於錯誤，
    於97年10月28日，匯款新臺幣(下同)90萬元至陳瑞其所指定
    ，由林益謙(另案通緝中)所設立之玉山銀行前鎮分行第0000
    0000000000號帳戶內。嗣賴素蘭未收到貨物，迭向陳瑞其追
    問，陳瑞其均避不見面，賴素蘭始知受騙。
二、案經賴素蘭告訴臺灣臺中地方法院檢察署檢察官偵查起訴。
    理    由
一、按除被告所犯為死刑、無期徒刑、最輕本刑為3年以上有期
    徒刑之罪或高等法院管轄第一審案件者外，於刑事訴訟法第
    273條第1項程序進行中，被告先就被訴事實為有罪之陳述時
    ，審判長得告知被告簡式審判程序之旨，並聽取當事人、代
    理人、辯護人及輔佐人之意見後，裁定進行簡式審判程序；
    除簡式審判程序及簡易程序案件外，第一審應行合議審判，
    刑事訴訟法第273之1條第1項、第284條之1分別定有明文。
    本案被告陳瑞其所犯者並非死刑、無期徒刑、最輕本刑為3
    年以上有期徒刑或高等法院管轄第一審案件之罪，其並於本
    院行準備程序時就被訴事實為有罪之陳述，本院合議庭依前
    揭規定，經評議結果，裁定改由受命法官獨任行簡式審判程
    序。又簡式審判程序之證據調查，依刑事訴訟法第273條之2
    規定，不受同法第159條第1項審判外陳述排除之限制，再被
    告對於卷內之各項證據，亦不爭執其證據能力，故卷內所列
    之各項證據，自得作為證據，合先敘明。
二、上開犯罪事實，業據被告於本院審理時坦承不諱，核與告訴
    人賴素蘭於偵查時證述情節相符，復有告訴人於偵查時所提
    出之新光銀行匯款申請單影本1紙(見臺灣臺中地方法院檢察
    署98年度他字第1509號卷第5頁背面)在卷可稽，足認被告自
    白與事實相符。本案事證明確，被告犯行洵堪認定，應依法
    論罪科刑。
三、核被告所為，係犯刑法339條第1項之詐欺取財罪。爰審酌被
    告有懲治走私條例、詐欺等前科之品性，有臺灣高等法院被
    告前案紀錄表1份在卷可稽，不思以正當方式取得金錢，貪
    圖一己私利，違犯本案詐欺取得罪，尚未賠償告訴人損失，
    其行為自屬不當，惟念其犯罪後坦承犯行，表示悔意，態度
    尚佳，及蒞庭檢察官具體求處被告有期徒刑7月等一切情狀
    ，量處如主文所示之刑，以示儆懲。
據上論斷，依刑事訴訟法第273條之1第1項、第299條第1項前段
，刑法第339條第1項，刑法施行法第1條之1第1項、第2項前段，
判決如主文。
本案經檢察官王亮欽到庭執行職務。
中    華    民    國   100    年    12    月    14    日
                  刑事第十庭  法  官  劉正中
以上正本證明與原本無異。
如不服本判決應於收受判決後10日內向本院提出上訴書狀，並應
敘述具體理由；其未敘述上訴理由者，應於上訴期間屆滿後20日
內向本院補提理由書（均須按他造當事人之人數附繕本）「切勿
逕送上級法院」。
                              書記官  黃英寬
中    華    民    國   100    年    12    月    14    日
附錄論罪科刑法條
刑法第339條第1項：
意圖為自己或第三人不法之所有，以詐術使人將本人或第三人之
物交付者，處5年以下有期徒刑、拘役或科或併科1千元以下罰金
。